【裁判字號】    99,易,162
【裁判日期】    990201
【裁判案由】    詐欺
【裁判全文】
臺灣臺中地方法院刑事判決               99年度易字第162號
公  訴  人  臺灣臺中地方法院檢察署檢察官
被      告  戊○○
選任辯護人  李慶松律師
被      告  庚○○
            丁○○
            辛○○
上列被告等因詐欺案件，經檢察官提起公訴(98年度偵字第26586
號)，被告等於本院準備程序進行中就被訴事實為有罪之陳述，
經本院合議庭裁定由受命法官獨任進行簡式審判程序，判決如下
：
    主  文
戊○○共同意圖為自己不法之所有，以詐術使人將本人之物交付
，處有期徒刑壹年貳月。緩刑肆年，緩刑期內付保護管束，並應
向公庫支付新臺幣肆拾萬元。扣案如附表編號1至5、7、8、10至
14、16、17、20、22所示之物，均沒收。
庚○○共同意圖為自己不法之所有，以詐術使人將本人之物交付
處有期徒刑壹年貳月。緩刑肆年，緩刑期內付保護管束，並應向
公庫支付新臺幣拾萬元。扣案如附表編號1至5、7、8、10至14
、16、17、20、22所示之物，均沒收。
丁○○共同意圖為自己不法之所有，以詐術使人將本人之物交付
，處有期徒刑陸月，如易科罰金，以新臺幣壹仟元折算壹日。緩
刑貳年，緩刑期內付保護管束，並應向公庫支付新臺幣拾伍萬元
。扣案如附表編號1至5、7、8、10至14、16、17、20、22所示之
物，均沒收。
辛○○共同意圖為自己不法之所有，以詐術使人將本人之物交付
，處有期徒刑捌月。扣案如附表編號1至5、7、8、10至14、16、
17、20、22所示之物，均沒收。
    犯罪事實及理由
一、犯罪事實：
(一)戊○○(綽號「董仔」)、庚○○(綽號「冬瓜」)於民國98年
    2月間某日起，與丁○○(綽號「阿義」、「阿擔」，98年2
    、3月間某日加入至98年6月間某日離職)、張文博(綽號「博
    仔」，98年5月間某日加入至98年10月底離職)、邱戍強 (綽
    號「灌強」，98年3月間某日加入至98年4月間離開)、真實
    姓名年籍均不詳綽號「阿俊」、「阿吉」、「三元」等之成
    年男子及在大陸地區真實姓名、年籍均不詳之成年人 (無證
    據證明成員中有未滿18歲之人)間，共同基於意圖為自己不
    法所有，設立電信詐騙機房以反覆向大陸地區人民詐欺取財
    之集合犯意聯絡，成立以電話詐騙大陸地區民眾之「詐騙機
    房」(俗稱「公司」)，由戊○○擔任負責人，負責出資購買
    詐騙所需之電話機、電腦、匣道器等各項電腦機器設備，及
    與大陸地區車手集團在臺灣地區之聯絡人「三元」聯繫收取
    詐欺所得款項並分配款項予各成員，另由丁○○、張文博先
    後承租臺中縣潭子鄉某地址、臺中縣太平市○○路57巷10號
    4樓房屋(98年9月起)，作為詐騙機房之基地，兼作詐欺集團
    之員工宿舍使用，丁○○並負責在上開詐騙機房安裝架設電
    腦機器等設備、製作詐騙電腦語音檔及維修配線，邱戍強則
    向中華電信公司申請使用市內電話及附掛ADSL寬頻網路服務
    ，預備作為詐欺之工具。戊○○並委由庚○○擔任詐騙機房
    之現場管理人，由庚○○負責編寫教戰手冊、安排工作流程
    ，並以互相介紹之方式，招募亦有犯意聯絡之辛○○ (綽號
    「蘇炳」，自98年4月間某日加入)、甲○○ (綽號「阿福」
    ，98年3月間某日加入)、己○○(綽號「菜鳥仔」，98年9月
    間某日加入)、丙○○ (綽號「阿越」，98年3月間某日加入
    至98年6月間某日離職)、真實姓名年籍不詳綽號「阿忠」之
    成年男子(98年9月間某日加入)等人，加入該詐欺集團共同
    遂行此等詐欺行為，庚○○並要求加入該集團之辛○○等成
    員閱讀其所提供之詐騙用語講稿與教戰守則等文件，學習如
    何應對以及扮演郵政局客服人員、中國電信客服人員、大陸
    地區公安人員或調查科科長、檢察官。另復由該大陸地區車
    手集團中某真實姓名、年籍均不詳之成年成員，提供大陸地
    區的人頭帳戶及提領詐騙款，再將款項匯回臺灣地區交予綽
    號「三元」之成年男子轉交戊○○。戊○○所籌組前述詐欺
    集團所使用之電信詐騙機房即自98年3月間某日起開始運作
    ，先由丁○○ (98年3月至5月間)、庚○○(自98年9月間起)
    操作現場組裝之電腦主機系統，透過網際網路隨機大量撥號
    發送「中國電信話費未繳」、「郵政局掛號信件包裹未領取
    」等電腦語音至大陸泉洲、福州等沿海地區不特定大陸地區
    人民，其詐騙手法分為：
    (1)於不特定大陸地區人民接到內容略為：中華電信話費未繳
      ，如有疑問，請其回撥等語之電話語音通知 (98年3、4月
      間使用之詐騙用語)後，若大陸地區人民依指示回撥後，
      會接通至第一線即假扮中國電信客服人員之甲○○、張文
      博、邱戍強等人，第一線人員會先騙取來電之大陸地區人
      民之年籍資料，要求該大陸地區人民儘速繳費，若該大陸
      地區人民表示沒有申辦該號碼或未欠費，即告知其等應向
      公安局報案，且佯裝幫忙將電話轉接至公安局，隨即轉至
      第二線即假扮大陸地區公安人員之丙○○、辛○○等人，
      第二線人員接聽後，即以破獲不法犯罪集團，該大陸地區
      人民因資料外洩，涉嫌金融洗錢犯罪，檢察官已經凍結其
      等名下金融帳戶及限制出境，並轉接至第三線即僭充大陸
      地區檢察院檢察官之庚○○，向該大陸地區人民訛稱銀行
      資料亦可能外洩，須至銀行自動櫃員提款機重新設定銀行
      金融卡之二維條碼，而提供大陸地區詐欺集團成年成員以
      不詳方法取得之大陸地區銀行人頭金融帳戶帳號，要求大
      陸地區人民依指示輸入鍵盤數字，致使大陸地區人民因而
      陷於錯誤，將其金融帳戶內之款項，轉匯入上開詐欺集團
      之大陸地區人頭帳戶內，隨即遭不詳之大陸地區詐欺集團
      成年成員提領一空。
    (2)於不特定大陸地區人民接到內容略為：其郵政局掛號信件
      或包裹未領取，如有疑問，請其回撥等語之電話語音通知
      (98年5、6月間、98年9月以後使用之詐騙用語)後，待大
      陸地區人民依指示回撥，會接通至第一線即假扮郵政局客
      服人員之甲○○、己○○等人，第一線人員先騙取來電之
      大陸地區人民之年籍資料，並以信件或包裹為公安局所寄
      之物，詳細情形需與公安局聯絡為由，佯裝幫忙轉接至公
      安局，隨即轉至第二線即假扮大陸地區公安人員之丙○○
      、辛○○，由第二線人員謊稱信件或包裹內容為到案說明
      書，並告知該大陸地區人民，因破獲不法犯罪集團時有查
      扣該大陸地區人民之存摺，疑有款項流入其帳戶內，涉嫌
      金融洗錢犯罪，需凍結其金融帳戶，復向該大陸地區人民
      誆稱得向「科長」詢問有無方法使金融帳戶不被凍結，隨
      即轉接至第三線即偽稱大陸地區調查科科長之庚○○或綽
      號「阿忠」之成年男子，由第三線人員向該大陸地區人民
      訛稱需凍結帳戶，且銀行資料亦可能外洩，須至銀行自動
      櫃員提款機重新設定銀行金融卡之二維條碼，而提供由大
      陸地區詐欺集團成年成員以不詳方法取得之大陸地區銀行
      人頭金融帳戶帳號，要求該大陸地區人民依指示輸入鍵盤
      數字，致使該大陸地區人民因而陷於錯誤，將其金融帳戶
      內之款項，轉匯入上開詐欺集團之大陸地區人頭帳戶內，
      隨即遭不詳之大陸地區詐欺集團成年成員提領一空。
    該詐欺集團自98年3月間開始運作起，迄至同年11月5日為警
    查獲時止，總計已成功詐得人民幣97萬6千元 【折合約新臺
    幣 (下同)4百餘萬元】之款項。詐騙所得款項，由真實姓名
    、年籍均不詳之大陸地區成年成員，先行扣除若干成數報酬
    、手續費、匯差後，其餘則以地下匯兌之方式匯回臺灣地區
    予綽號「三元」之成年男子轉交戊○○收受，再由戊○○統
    籌分配予臺灣地區之上開詐欺集團成員，而在臺灣地區之詐
    欺集團成員所得領取報酬，依角色之不同而異，若詐騙得手
    ，丁○○可分得詐騙所得之百分之3、第一線成員各可分得
    詐騙所得之百分之5 (98年9月以後改為第一線成員按人數共
    均分詐騙所得之百分之8)，第二線、第三線成員各可分得詐
    騙所得之百分之8，庚○○另可分得詐騙所得百分之30之報
    酬，剩餘詐騙所得則歸戊○○所有。嗣經臺灣臺中地方法院
    檢察署檢察官指揮內政部警政署刑事警察局第七偵查隊於98
    年11月5日中午12時10分持本院核發之搜索票，至臺中縣太
    平市○○路57巷10號4樓搜索，當場查獲戊○○、庚○○、
    甲○○、己○○，並扣得如附表編號1至18所示之詐騙用語
    講稿、教戰手冊、大陸地區人民基本資料、市用電話機、網
    路電話匣道器與電腦設備等物品；於同日下午1時30分許，
    持本院核發之搜索票至臺中縣豐原市○○○路○段223巷58弄
    9號搜索，當場查獲辛○○，並扣得如附表編號19所示之物
    ；於同日下午1時30分許，持本院核發搜索票至高雄市○○
    區○○街18號搜索，當場查獲丁○○，並扣得如附表編號20
    至21所示之物；於同日晚間6時30分許，持本院核發之搜索
    票至臺中縣石岡鄉○○村○○街金川巷48之3號搜索，當場
    查獲丙○○，並扣得如附表編號22所示之物，始查悉上情。
(二)案經內政部警政署刑事警察局移請臺灣臺中地方法院檢察署
    檢察官偵查起訴。
二、理由：
(一)本件被告戊○○、庚○○、丁○○、辛○○所犯係死刑、無
    期徒刑、最輕本刑為3年以上有期徒刑以外之罪，被告4人於
    準備程序中就被訴事實為有罪之陳述，經告知簡式審判程序
    之旨，並聽取公訴人及被告4人之意見後，本院合議庭認為
    適宜而依刑事訴訟法第273條之1第1項規定，裁定由受命法
    官獨任進行簡式審判程序，且依同法第273條之2、第159條
    第2項之規定，不適用傳聞法則有關限制證據能力之相關規
    定，合先敘明。
(二)據以論罪之證據名稱：
    1.被告戊○○、庚○○、丁○○、辛○○於警詢、偵訊及本
      院審理時自白上揭犯行。
    3.同案被告甲○○、己○○、丙○○於偵訊時以證人身分所
      為之證述。
    3.扣案如附表編號1至5、7、8、10至14、16、17、20、22所
      示之物。
    4.內政部警政署刑事警察局搜索扣押筆錄、扣押物品目錄表
      各4份及通訊監察譯文5份。
    5.綜上各節相互佐證，被告4人自白核與事實相符，應堪採
      信，本件事證明確，被告4人犯行堪以認定，應予依法論
      科。
(三)論罪與量刑：
    1.按刑事法若干犯罪行為態樣，本質上原具有反覆、延續實
      行之特徵，立法時既予特別歸類，定為犯罪構成要件之行
      為要素，則行為人基於概括之犯意，在密切接近之一定時
      、地持續實行之複次行為，倘依社會通念，於客觀上認為
      符合一個反覆、延續性之行為觀念者，於刑法評價上，即
      應僅成立一罪。學理上所稱「集合犯」之職業性、營業性
      或收集性等具有重複特質之犯罪均屬之，例如經營、從事
      業務、收集、販賣、製造、散布等行為概念者是 (最高法
      院95年度臺上字第1079號、95年度臺上字第4686號、96年
      度臺上字第1722號判決意旨參照)。而刑法刪除第56條連
      續犯規定，修正理由四亦載明：「至連續犯之規定廢除後
      ，對於部分習慣犯，例如竊盜、吸毒等犯罪，是否會因適
      用數罪併罰而使刑罰過重產生不合理之現象一節，在實務
      運用上應可參考德、日等國之經驗，委由學界及實務以補
      充解釋之方式，發展接續犯之概念，對於合乎『接續犯』
      或『包括的一罪』之情形，認為構成單一之犯罪，以限縮
      數罪併罰之範圍，用以解決上述問題。」等語，足見立法
      者亦深知各類型犯罪有其本質上之特殊性，非可於連續犯
      規定刪除後，逕將所有犯罪行為論以數罪併合處罰。而學
      理上包括一罪概念中，關於集合犯之態樣，係指依一般社
      會通念，特定犯罪行為具有反覆實施之特性，而藉由法條
      中客觀構成要件之行為要素，涵括上開具有反覆實施特性
      之數個犯罪行為，僅接受一次刑法之評價為已足。查以市
      內電話通話費欠繳或郵件未領為由，訛稱將凍結被害人帳
      戶，詐使被害人報案及匯款至指定人頭帳戶，乃新興之犯
      罪型態，其犯罪型態具有集團性、縝密分工性、反覆性、
      計畫性、職業性，顯非屬偶而為之的犯罪類型，而係反覆
      以同種類詐騙行為為目的之社會活動之職業性犯罪，此觀
      實務上，在刑法修正前，對於此類型犯罪，乃依修正前刑
      法第340條常業犯論處自明；惟刑法第340條之常業詐欺罪
      ，業於95年7月1日修正公布刪除，自不得再以該罪相繩；
      但衡諸該種犯罪之習性及社會常情，本即具有反覆實施之
      性質，依社會通念於客觀上乃符合一個反覆、延續性之行
      為觀念，評價為包括一罪之集合犯，尚稱合理。本件被告
      戊○○、庚○○、丁○○、辛○○與同案被告甲○○、己○○、丙○○、共犯邱戍強、張文博、真實姓名年籍均不
      詳綽號「阿俊」、「阿吉」、「三元」、「阿忠」之成年
      男子及真實姓名年籍均不詳之大陸地區成年成員所組成之
      詐欺集團成員間，自98年3月間某日起至同年11月5日為警
      查獲時止，以犯罪事實欄所述之方式，向大陸地區被害人
      遂行詐騙之犯行，渠等詐騙時間密集，分工細密，次數頻
      繁，至屬灼然。準此，本件被告戊○○、庚○○、丁○○
      、辛○○參與上開詐欺集團之犯罪行為，顯分別係出於反
      覆、延續性之單一詐欺犯罪行為決意甚明，揆諸前揭說明
      ，在刑法第340條之常業詐欺規定廢除後，被告之多數詐
      欺取財行為，應論以包括一罪之集合犯，僅受一次刑法評
      價，即僅論以一詐欺取財罪。起訴書認被告4人前揭犯行
      ，應予分論併罰等語，尚有誤會。是核被告戊○○、庚○○、丁○○、辛○○所為，均係犯刑法第339條第1項之詐
      欺取財罪。
    2.另按共同正犯之意思聯絡，原不以數人間直接發生者為限
      ，即有間接之聯絡者，亦包括在內，如甲分別邀約乙、丙
      犯罪，雖乙、丙間彼此並無直接之聯絡，亦無礙於其為共
      同正犯之成立，最高法院著有77年臺上字第2135號判例可
      資參照。而電話詐騙此一新近社會犯罪型態，自籌設詐騙
      機房、收購人頭帳戶、撥打電話實施詐騙、指定被害人匯
      款帳戶、自人頭帳戶提領款項、取贓款朋分等階段，乃係
      需由多人縝密分工方能完成之集團性犯罪，被告戊○○、
      庚○○、丁○○、辛○○，於該詐欺集團中，分別負責出
      資、與大陸地區詐欺集團成員聯繫取款，統籌分配犯罪所
      得、裝設電信電腦設備、於大陸地區人民回撥電話時予以
      行騙等，係屬分擔詐欺取財構成要件之部分行為，故被告
      戊○○、庚○○、丁○○、辛○○，縱彼此間及與同案被
      告甲○○、己○○、丙○○、共犯邱戍強、張文博、「阿
      俊」、「阿吉」、「三元」、「阿忠」等人及大陸地區之
      成年成員間，並非均為認識或確知彼此參與分工細節，然
      已足以認定有直接、間接之犯意聯絡及行為分擔，渠等既
      共同實行犯罪之行為，自均應以共同正犯論處。
    3.爰審酌被告戊○○、庚○○、丁○○、辛○○均正值青壯
      之年，卻不思以正途賺取所需，為迅速獲得不法所得以供
      花用而參與詐欺集團之犯罪動機，詐取大陸地區被害人財
      物，嚴重敗壞社會風氣，危害社會治安甚鉅，兼衡酌渠等
      於集團中角色分工之程度(詳如犯罪事實欄所載)、參與時
      間之久暫(詳如犯罪事實欄所載)、不法獲利所得 (詳犯罪
      事實欄所載報酬領取比例)及犯罪手段皆尚稱平和，又犯
      罪後均坦承犯行之態度，暨渠等各自之智識程度及生活狀
      況等一切情狀，分別量處如主文所示之刑，並就被告丁○○部分諭知易科罰金之折算標準。
    4.又被告戊○○、庚○○、丁○○均未曾因故意犯罪受有期
      徒刑以上刑之宣告，有渠等之臺灣高等法院被告前案紀錄
      表各1份在卷可查，渠等均因一時失慮致犯本罪，參與犯
      罪時間非長，犯罪所得未臻至鉅，犯罪情節俱尚未至無可
      原宥之程度，且被告戊○○、庚○○、丁○○犯後坦承犯
      行，頗有悔意，渠等經此偵查、審理、科刑之教訓，均當
      知戒慎恐懼而無再犯之虞，本院因認對渠等所宣告之刑，
      均以暫不執行為適當，爰就被告戊○○、蔡東祥部分，皆
      併予宣告緩刑4年，被告丁○○，併予宣告緩刑2年，以勵
      渠等自新，且依渠等各自於警詢、偵查及本院訊問時所供
      述之參與犯罪程度、時間久暫、不法獲益情形，併依刑法
      第74條第2項第4款規定，諭知被告戊○○應向公庫支付40
      萬元、被告庚○○應向公庫支付30萬元、被告丁○○應向
      公庫支付15萬元。另衡酌被告戊○○、庚○○、丁○○未
      能克制利益之誘惑，利用上開方式犯罪，守法觀念顯有不
      足，為使渠等於緩刑期間內，仍深知戒惕，避免緩刑之宣
      告遭撤銷，且導正渠等行為與法治之觀念，並為提供渠等
      必要之協助及督促，爰依刑法第93條第1項之規定，併宣
      告渠等於緩刑期內皆付保護管束，俾由地方法院檢察署之
      觀護人予以適當之督促，並發揮緩刑制度之立意。至於被
      告辛○○所犯部分，其於本件判決前之97年間因妨害風化
      案件，經臺灣臺中高等法院臺中分院於97年7月18日以97
      年度上訴字第1270號判處有期徒刑4月，緩刑2年確定，現
      仍緩刑中，該案刑之宣告既未失其效力，本件即不合於緩
      刑條件，不得宣告緩刑，併予敘明。
    5.另按共同正犯因相互間利用他人之行為，以遂行其犯意之
      實現，本於責任共同之原則，有關沒收部分，對於共犯間
      供犯罪所用之物，自均應為沒收之諭知。本件扣案如附表
      編號1至5、7、8、10至14、16、17、20、22所示之物，係
      分別屬被告戊○○、庚○○、丁○○、辛○○或同案被告
      甲○○、己○○、丙○○所有，且供渠等不法犯罪集團成
      員共同為本件犯行所用或犯罪所得之物，業據被告戊○○
      、庚○○、丁○○、辛○○或同案被告甲○○、己○○、
      丙○○供述在卷，爰分別依刑法第38條第1項第2款、第3
      款之規定，併為沒收之宣告。另扣案如附表編號6、9、15
      、18、19所示之物品，固亦分屬本件被告等人所有，然被
      告等人已於本院訊問時否認該等物品係供渠等共同為上開
      犯罪所用、供預備犯罪之用或因犯罪所生、所得之物，且
      復查無其他具體事證足資證明確與本件有所關連，亦非屬
      違禁物，核均與沒收之要件不符，爰不併予諭知沒收，附
      此敘明。
三、應適用之法條：
    依刑事訴訟法第273條之1第1項、第299條第1項前段、第310
    條之2、第454條，刑法第28條、第339條第1項、第41條第1
    項前段、第74條第1項第1款、第2項第4款、第93條第1項、
    第38條第1項第2款、第3款，刑法施行法第1條之1第1項、第
    2項前段，判決如主文。
本案經檢察官乙○○到庭執行職務。
中    華    民    國    99    年    2     月    1     日
                  刑事第十七庭    法  官  簡芳潔
以上正本證明與原本無異。
如不服本判決應於收受送達後10日內向本院提出上訴書狀，並應
敘述具體理由；其未敘述上訴理由者，應於上訴期間屆滿後20日
內向本院補提理由書（均須按他造當事人之人數附繕本）「切勿
逕送上級法院」。
                                  書記官  呂苗澂
中    華    民    國    99    年     2    月    1    日
附表：
┌──┬────────────────┬────┬──────┬────┐
│編號│扣案物品名稱及數量              │持有人或│物品用途    │沒收與否│
│    │                                │所有人  │            │        │
├──┼────────────────┼────┼──────┼────┤
│ 1  │匣道器2台                       │戊○○  │供本件詐欺犯│   是   │
│    │                                │        │罪所用之設備│        │
│    │                                │        │            │        │
├──┼────────────────┼────┼──────┼────┤
│ 2  │市用電話機8台                   │戊○○  │接聽大陸地區│   是   │
│    │                                │        │民眾來電之電│        │
│    │                                │        │話設備      │        │
├──┼────────────────┼────┼──────┼────┤
│ 3  │中國各銀行金融帳戶帳號、密碼4張 │戊○○  │供本件詐欺犯│   是   │
│    │、詐騙用語交戰手則20張、中國各銀│        │罪所用之文件│        │
│    │行ATM操範例26張、ATM操作筆記本1 │        │            │        │
│    │本、中國各司法機關地址字條9張、 │        │            │        │
│    │中國電話申請人名冊1張           │        │            │        │
├──┼────────────────┼────┼──────┼────┤
│ 4  │現金新臺幣8萬1千元              │戊○○  │戊○○因本件│   是   │
│    │                                │        │詐欺犯罪所得│        │
│    │                                │        │款項        │        │
├──┼────────────────┼────┼──────┼────┤
│ 5  │行動電話4支(各含SIM卡1張，門號分│戊○○  │與成員間聯絡│   是   │
│    │別為0000000000號、0000000000號、│        │本件犯行使用│        │
│    │+0000000000000號、+0000000000000│        │之行動電話  │        │
│    │號)                             │        │            │        │
├──┼────────────────┼────┼──────┼────┤
│ 6  │玉山銀行存摺2本(戶名戊○○)、土 │戊○○  │無證據證明與│   否   │
│    │地銀行存摺1本(戶名：楊加地)、印 │        │本件詐欺犯行│        │
│    │章(楊加地)1顆、土地銀行存戶使用 │        │有關聯性    │        │
│    │語音電話申請書1張、信用卡2張(玉 │        │            │        │
│    │山銀行、臺灣中小企業銀行)、金融 │        │            │        │
│    │卡1張(土地銀行)、提款卡1張(玉山 │        │            │        │
│    │銀行)、電話通訊錄1本、行動電話SI│        │            │        │
│    │M卡2張(中華電信21P094U532775號、│        │            │        │
│    │臺灣大哥大0000000000000號)、玉山│        │            │        │
│    │銀行匯款回條1張、行動電話1支(含 │        │            │        │
│    │SIM卡1張，門號0000000000號)     │        │            │        │
├──┼────────────────┼────┼──────┼────┤
│ 7  │現金收支簿1本、帳單2張、教戰手則│戊○○  │供本件詐欺犯│   是   │
│    │範列4張、中國電信網路繳費通知書 │        │罪所用及紀錄│        │
│    │2張、房屋租賃契約書1份、Hinet AD│        │犯罪所得之文│        │
│    │SL帳號卡1張                     │        │件          │        │
├──┼────────────────┼────┼──────┼────┤
│ 8  │電腦主機、電腦螢幕、印表機、中華│庚○○  │供本件詐欺犯│   是   │
│    │電信數據機、IP分享器、室內電話機│        │罪所用之電腦│        │
│    │各1台、行動電話1支(含SIM卡1張， │        │設備及與成員│        │
│    │門號0000000000號)               │        │間聯絡本件犯│        │
│    │                                │        │行使用之行動│        │
│    │                                │        │電話        │        │
├──┼────────────────┼────┼──────┼────┤
│ 9  │NOKIA廠牌行動電話1支(不含SIM卡) │庚○○  │無證據證明與│   否   │
│    │、摩托羅拉廠牌行動電話1支(含SIM │        │本件詐欺犯行│        │
│    │卡1張，門號0000000000號)        │        │有關聯性    │        │
├──┼────────────────┼────┼──────┼────┤
│ 10 │中國移動通信SIM卡6張、菲律賓行動│庚○○  │供本件詐欺犯│   是   │
│    │電話SIM卡1張                    │        │罪所用之設備│        │
├──┼────────────────┼────┼──────┼────┤
│ 11 │現金新臺幣6萬元                 │庚○○  │庚○○因本件│   是   │
│    │                                │        │詐欺犯罪所得│        │
│    │                                │        │款項        │        │
├──┼────────────────┼────┼──────┼────┤
│ 12 │行動電話1支(含SIM卡1張，門號0920│己○○  │與成員間聯絡│   是   │
│    │350083號)、專用電話1台(編號129) │        │本件犯行使用│        │
│    │                                │        │之電話      │        │
├──┼────────────────┼────┼──────┼────┤
│ 13 │教戰手則範列10張                │己○○  │供本件詐欺犯│   是   │
│    │                                │        │罪所用之文件│        │
├──┼────────────────┼────┼──────┼────┤
│ 14 │現金新臺幣34,000元              │己○○  │己○○因本件│   是   │
│    │                                │        │詐欺犯罪所得│        │
│    │                                │        │款項        │        │
├──┼────────────────┼────┼──────┼────┤
│ 15 │中國信託中油VIP卡、郵政儲金金融 │己○○  │無證據證明與│   否   │
│    │卡、中國信託Chinatrust卡、臺灣銀│        │本件詐欺犯行│        │
│    │行金融卡、中華電信IC電話卡各1張 │        │有關聯性    │        │
│    │、全民健康保險卡1張(鄭丁福)     │        │            │        │
├──┼────────────────┼────┼──────┼────┤
│ 16 │行動電話1支(含SIM卡1張，門號0919│甲○○  │與成員間聯絡│   是   │
│    │820723號)、專用電話1台          │        │本件犯行使用│        │
│    │                                │        │之電話      │        │
├──┼────────────────┼────┼──────┼────┤
│ 17 │教戰手則範列1張                 │甲○○  │供本件詐欺犯│   是   │
│    │                                │        │罪所用之文件│        │
├──┼────────────────┼────┼──────┼────┤
│ 18 │威寶電信SIM卡1張                │甲○○  │無證據證明與│   否   │
│    │                                │        │本件詐欺犯行│        │
│    │                                │        │有關聯性    │        │
├──┼────────────────┼────┼──────┼────┤
│ 19 │行動電話2支(含SIM卡2張)         │辛○○  │無證據證明與│   否   │
│    │                                │        │本件詐欺犯行│        │
│    │                                │        │有關聯性    │        │
├──┼────────────────┼────┼──────┼────┤
│ 20 │行動電話2支(各含SIM1張，門號分別│丁○○  │與成員間聯絡│   是   │
│    │為0000000000號、0000000000號)   │        │本件犯行使用│        │
│    │                                │        │之行動電話  │        │
├──┼────────────────┼────┼──────┼────┤
│ 21 │電腦主機2台、金融卡1張、存摺3本 │丁○○  │無證據證明與│   否   │
│    │、本票4張                       │        │本件詐欺犯行│        │
│    │                                │        │有關聯性    │        │
├──┼────────────────┼────┼──────┼────┤
│ 22 │行動電話1支(含SIM卡1張，門號為  │丙○○  │與成員間聯絡│   是   │
│    │0000000000號)                   │        │本件犯行使用│        │
│    │                                │        │之行動電話  │        │
└──┴────────────────┴────┴──────┴────┘
附錄論罪科刑法條全文：
中華民國刑法第339條
意圖為自己或第三人不法之所有，以詐術使人將本人或第三人之
物交付者，處5年以下有期徒刑、拘役或科或併科1千元以下罰金
。
以前項方法得財產上不法之利益或使第三人得之者，亦同。
前二項之未遂犯罰之。

司法院資訊處製作；財團法人民間司法改革基金會備份。
